【裁判字號】    90,易,2371
【裁判日期】    901225
【裁判案由】    竊盜
【裁判全文】
臺灣高雄地方法院刑事判決                          九十年度易字第二三七一號
    公  訴  人  臺灣高雄地方法院檢察署檢察官
    被      告  丁○○
右列被告因竊盜案件，經檢察官提起公訴（九十年度偵緝字第八二號），本院判決如
左：
    主  文
丁○○連續竊盜，處有期徒刑伍月，如易科罰金以參佰元折算壹日。鑰匙壹支沒收。
    事  實
一、丁○○基於意圖為自己不法所有之概括犯意，於八十九年二月四日二十三時許，
    在高雄市○鎮區○○路二一之二七號前，持其所有之鑰匙一支，竊取丙○○所有
    （登記名義人為洪詩婷）車牌號碼ＹＮ－０三二０號、引擎號碼Ｓ２Ｗ０２７６
    ５Ｋ號自用小貨車一輛，又於八十九年二月間某日，在高雄縣六龜鄉○○街某菜
    市場旁空地，竊取乙○○所有車牌號碼Ｋ三－０四三三號自用小貨車之前車牌一
    面，得手後，將ＹＮ－０三二０號車牌卸下，改懸掛Ｋ三－０四三三號車牌，並
    於八十九年二月十三日或十四日之十四、十五時許，丁○○駕駛已改懸掛Ｋ三－
    ０四三三號車牌之上開自用小貨車至高雄縣六龜鄉○○村○○路一一八巷一之一
    號甲○○（由檢察官另以收受贓物罪起訴）住處，將該車交予知情之甲○○收受
    使用，適有己○○在場與甲○○聊天而目賭此情，嗣於八十九年二月十六日十時
    三十分許，經警在高雄縣六龜鄉○○村○○路六二巷十六號旁潘明田之菜園內發
    現該車有異，乃循線查獲本案。
二、案經高雄縣警察局六龜分局報請台灣高雄地方法院檢察署檢察官偵查起訴。
    理  由
一、訊據被告丁○○否認有何連續竊盜犯行，辯稱：伊並不認識甲○○、己○○，亦
    未竊取車牌號碼ＹＮ－０三二０號自用小貨車及車牌號碼Ｋ三－０四三三號車牌
    云云。經查，丙○○所有車牌號碼ＹＮ－０三二０號、引擎號碼Ｓ２Ｗ０２７６
    ５Ｋ號自用小貨車一輛，確於八十九年二月四日二十三時許，在高雄市○鎮區○○路二一之二七號前失竊，乙○○所有車牌號碼Ｋ三－０四三三號自用小貨車之
    前車牌一面，確於八十九年二月間某日，在高雄縣六龜鄉○○街某菜市場旁空地
    失竊等情，業據被害人丙○○、乙○○分別陳訴綦詳（見警卷第五至第八頁、本
    院九十年七月十八日訊問筆錄），而被告確於八十九年二月十三日或十四日之十
    四、十五時許，駕駛已改懸掛Ｋ三－０四三三號車牌之上開自用小貨車至高雄縣
    六龜鄉○○村○○路一一八巷一之一號甲○○住處，將該車交予知情之甲○○收
    受使用，適有己○○在場與甲○○聊天而目賭此情等情，亦據證人甲○○、己○○證述在卷（見警卷第一至第四頁、本院九十年十二月十一日審判筆錄），被告
    雖辯稱伊並不認識甲○○、己○○，惟經本院當庭讓被告與證人甲○○、己○○
    對質結果，證人甲○○、己○○均堅稱渠等與被告均係朋友關係，且之間並無仇
    恨糾紛（見本院九十年十二月十一日審判筆錄），且證人戊○○（即查獲本案之
    警員）亦證稱「我們是在八十九年二月十六日上午十時三十分許，在高雄縣六龜
    鄉○○村○○路六二巷十六號旁潘明田的菜園查獲懸掛Ｋ三－０四三三號車牌之
    小貨車，我們循線查到甲○○與本案有關，甲○○供稱是丁○○開到他家給他，
    他有使用過」「我與丁○○、甲○○不認識亦無仇恨糾紛」「甲○○之警訊筆錄
    是在他自由意思下所為」等語（見本院九十年十二月十一日審判筆錄），衡諸常
    情，倘被告與證人甲○○、己○○確實不認識，則證人甲○○、己○○當無設詞
    構陷被告之理，此外，復有贓物認領收據二紙、照片六張（見警卷第九、十、十
    二頁）附卷可供佐證。綜上所述，本件事證已臻明確，被告所辯係為事後卸責之
    詞，尚難採信，其連續竊盜之犯行洵堪認定。
二、核被告所為，係犯刑法第三百二十條第一項之普通竊盜罪。被告先後二次竊取自
    用小貨車及車牌之行為，時間緊接，犯罪構成要件相同，顯係基於概括之犯意反
    覆為之，應依連續犯之規定論以一罪，並依法加重其刑。審酌素行良好，尚無不
    良前科紀錄，有臺灣高雄地方法院檢察署刑案資料查註記錄表、臺灣高等法院被
    告全國前案紀錄表在卷可憑，其僅因一時貪念，致罹刑典，及其犯罪之動機、目
    的、智識程度、所生之危害、犯後態度尚稱良好等一切情狀，爰量處如主文所示
    之刑。又按九十年一月四日修正，同年月十日經總統公布施行，同年月十二日生
    效之刑法第四十一條第一項規定：「犯最重本刑為五年以下有期徒刑以下之刑之
    罪，而受六個月以下有期徒刑或拘役之宣告，因身體、教育、職業、家庭之關係
    或其他正當事由，執行顯有困難者，得以一元以上三元以下折算一日，易科罰金
    。但確因不執行所宣告之刑，難收矯正之效，或難以維持法秩序者，不在此限。
    」，另易科罰金之事項應依新法即裁判時之法律而無刑法第二條第一項但書之適
    用，亦經最高法院二十四年七月刑事庭總會決議在案，是就被告所宣告之刑應依
    修正後之新法併予諭知易科罰金之折算標準，附此敘明。錀匙一支雖未扣案，然
    係為被告所有供其竊盜犯罪所用之物，又無積極證據證明業已滅失，仍應依刑法
    第三十八條第一項第二款之規定予以宣告沒收。
據上論斷，應依刑事訴訟法第二百九十九條第一項前段，刑法第二條第一項前段、第
五十六條、第三百二十條第一項、第三十八條第一項第二款、修正後刑法第四十一條
第一項，罰金罰鍰提高標準條例第一條前段、第二項，判決如主文。
中      華      民      國    九  十    年    十  二    月    二十五    日
                                    臺灣高雄地方法院刑事第三庭
                                        法  官  孫  啟  強
右正本證明與原本無異。
如不服本判決，應於判決送達後十日內，向本院提出上訴狀。
                                        書記官  盧  雅  婷
中      華      民      國    九  十    年    十  二    月    二十五    日
附錄本判決論罪科刑之法條：
刑法第三百二十條第一項：
意圖為自己或第三人不法之所有，而竊取他人之動產者，為竊盜罪，處五年以下有期
徒刑、拘役或五百元以下罰金。


司法院資訊處製作；財團法人民間司法改革基金會備份。
